臺灣桃園地方法院刑事判決
111年度原簡上字第21號
上  訴  人
即  被  告  林嘉樂



選任辯護人  吳典哲律師
上列上訴人即被告因違反毒品危害防制條例案件，不服本院民國
111 年3 月29日所為111 年度桃原簡字第25號刑事簡易判決（聲
請簡易判決處刑案號：110 年度偵字第42062 號），提起上訴，
本院管轄之第二審合議庭判決如下：
    主      文
上訴駁回。 
    事實及理由
一、本案經審理結果，認原審以被告林嘉樂犯持有第三級毒品純
    質淨重5 公克以上之罪，判決處有期徒刑6 月，如易科罰金
    以新臺幣（下同）1 千元折算1 日，核其認事用法俱無違誤
    ，量刑亦屬妥適，應予維持。除原審判決附表編號2 扣案物
    欄所載「毒品果汁包（編號B1-A40）」，應更正為「毒品果
    汁包（編號B1-B40）」；另就證據部分補充：被告於本院準
    備程序及審理時坦認犯行之自白（見本院111 年度原簡上字
    第21號卷第44-45、71頁），其餘均引用原審簡易判決書記
    載之事實、證據及理由（含其所引用之聲請簡易判決處刑書
    ，如附件）。
二、上訴意旨略以：伊坦認犯行，原審量刑過重，請從輕量刑。
　　辯護意旨略以：被告年紀尚輕，僅因貪玩及家庭經濟壓力沈
    重而有施用毒品惡習，始一次購買較多毒品，被告自警詢起
    即坦認犯行，節省訴訟勞費，有刑法第59條之適用，原審不
    察而為裁判，顯有裁量瑕疵，請鈞院再酌減刑度。
三、量刑之輕重，屬事實審法院得依職權自由裁量之事項，苟於
    量刑時，已依行為人之責任為基礎，斟酌刑法第57條各款所
    列情狀，而未逾越法定範圍，又未濫用其職權，即不得遽指
    為違法；在同一犯罪事實與情節，如別無其他加重或減輕之
    原因，下級審法院量定之刑，亦無過重或失輕之不當情形，
    則上級審法院對下級審法院之職權行使，原則上應予尊重（
    最高法院72年台上字第6696號判例、85年度台上字第2446號
    判決意旨參照）。準此，法官量刑，如非有上揭明顯違法情
    事，自不得擅加指摘其違法或不當。查：
　㈠原審以被告明知毒品對人體健康及社會秩序戕害甚鉅，竟恣
    意持有毒品，助長毒品氾濫之風，誠屬不該；惟考量其持有
    毒品之數量多寡、暨其自述之智識程度、家庭經濟狀況、從
    事服務業，及坦承犯行之態度等一切情狀，量處有期徒刑6 
    月，並諭知易科罰金之折算標準為以1 千元折算1 日，核原
    審所量處之刑與被告之犯罪情節非顯不相當，亦未逾越客觀
    上之適當性、相當性及必要性之比例原則，量刑尚屬妥適，
    無裁量濫用之情事，本院對原審之職權行使，自當予以尊重
    。
　㈡刑法第59條之酌量減輕其刑，必於「犯罪之情狀」，在客觀
    上足以引起一般同情，認為即予宣告法定最低度刑期，猶嫌
    過重者，始有其適用。被告為警查獲而扣得毒品果汁包79包
    、愷他命13包，持有之第三級毒品顯非戔戔之數，難認犯罪
    情狀在客觀上有足以引起一般人同情之事由。至辯護意旨所
    敘：被告自警詢、偵訊，乃至審理中均坦認犯行之犯後態度
    、為己身施用而持有之犯罪動機、家庭經濟等被告之生活狀
    況各節，均屬刑法第57條所定之法定刑內科刑事由，且原審
    亦以之為量刑因素之一，業如前述，本案並無情輕法重情形
    ，自無再依刑法第59條減刑之餘地。辯護人請求再依該規定
    酌減其刑，洵無足取。
四、綜上所述，原審認事用法、量刑均無瑕疵可指。上訴意旨指
    摘原審量刑過重云云，並非可採，被告上訴為無理由，應予
    駁回。
據上論斷，依刑事訴訟法第455 條之1 第1 項、第3 項、第368
條、第373 條，判決如主文。
本案經檢察官康惠龍聲請簡易判決處刑，檢察官林穎慶到庭執行
職務。
中    華    民    國     111     年    11   月   24   日
                  刑事第十二庭    審判長法  官  張明道
                                        法  官  蕭淳尹
                                        法  官  林姿秀
以上正本證明與原本無異。
不得上訴。
          　　　　　　　　　　　　　　　書記官　羅鎰祥　
中　　華　　民　　國　　111 　年　　11　　月　　25　　日
附件：本院111 年度桃原簡字第25號刑事簡易判決暨臺灣桃園地
      方檢察署110 年度偵字第42062 號聲請簡易判決處刑書。

臺灣桃園地方法院刑事簡易判決
111年度桃原簡字第25號
聲  請  人  臺灣桃園地方檢察署檢察官
被      告  林嘉樂

上列被告因毒品危害防制條例案件，經檢察官聲請以簡易判決處
刑（110年度偵字第42062號），本院判決如下：
    主  文
林嘉樂持有第三級毒品純質淨重5公克以上，處有期徒刑6月，如
易科罰金，以新臺幣1千元折算1日。
扣案如附表所示之物均沒收。
    事實及理由
一、本件犯罪事實及證據，均引用檢察官聲請簡易判決處刑書（
    如附件）之記載。
二、核被告林嘉樂所為，係犯毒品危害防制條例第11條第5項之
    持有第三級毒品純質淨重5公克以上之罪。被告同時持有之
    毒品雖有區別，然於法律評價之意義皆屬第三級毒品（其持
    有之第四級毒品因屬微量而不構成犯罪），其同時持有不同
    品項之同級毒品，所造成之法益風險仍屬同一，屬同罪名，
    要無一行為而觸犯「數罪名」之情形，即無想像競合之適用
    ，自僅構成單純持有第三級毒品純質淨5公克以上一罪。
三、爰以行為人之責任為基礎，審酌被告明知毒品對人體健康及
    社會秩序戕害甚鉅，竟恣意持有毒品，助長毒品氾濫之風，
    誠屬不該；惟考量其持有毒品之數量多寡、暨其自述之智識
    程度、家庭經濟狀況、從事服務業（見毒偵字卷第13頁），
    及坦承犯行之態度等一切情狀，量處如主文所示之刑，並諭
    知易科罰金之折算標準。
四、扣案如附表所示之物，經鑑驗檢出如附表所示之毒品成分，
    有內政部警政署刑事警察局110年8月26日鑑字第1100086234
    號鑑定書、臺北榮民總醫院110年9月24日北榮毒鑑字第C000
    0000號毒品成分鑑定書、臺北榮民總醫院110年9月24日北榮
    毒鑑字第C0000000-Q號毒品純度鑑定書存卷可考（見偵卷第
    129至133、143至145頁），屬違禁物，應依刑法第38條第1
    項之規定宣告沒收。另盛裝上開毒品之包裝袋，因沾附有該
    盛裝之毒品而難以完全析離，復無析離之必要與實益，應當
    整體視為毒品宣告沒收；至鑑驗耗盡之部分已滅失，自無庸
    再宣告沒收，併此說明。
五、據上論斷，應依刑事訴訟法第449條第1項前段、第450條第1
    項、第454條第2項，毒品危害防制條例第11條第2項、刑法
    第11條前段、第41條第1項前段、第38條第1項，逕以簡易判
    決處刑如主文。
六、如不服本判決，得於判決書送達之翌日起20日內，以書狀敘
    述理由，向本庭提出上訴。
本案經檢察官康惠龍聲請以簡易判決處刑。
中　　華　　民　　國　　111 　年　　3 　　月　　29　　日

                  刑事第一庭  法　官　楊奕泠
附表
編號 扣案物 數量 重量 驗出毒品成分 鑑定報告 1 毒品果汁包 （編號A1-A13） 13包 驗前總毛重108.71公克， 因鑑驗取用1.17公克 ⒈第三級毒品4-甲基甲基卡西酮（推估驗前總純質淨重4.78公克） ⒉微量甲基-N,N-二甲基卡西酮 內政部警政署刑事警察局鑑定書 2 毒品果汁包 （編號B1-A40） 40包 驗前總毛重199.35公克， 因鑑驗取用1.27公克 ⒈第三級毒品4-甲基甲基卡西酮（推估驗前總純質淨重5.84公克） ⒉微量甲基-N,N-二甲基卡西酮 同上 3 毒品果汁包 （編號C1-C7） 7包 驗前總毛重41.37公克， 因鑑驗取用1.24公克 ⒈第三級毒品4-甲基甲基卡西酮（推估驗前總純質淨重0.67公克） 同上 4 毒品果汁包 （編號D1-D15） 15包 驗前總毛重74.85公克， 因鑑驗取用1.32公克 ⒈第三級毒品4-甲基甲基卡西酮（推估驗前總純質淨重5.11公克） 同上 5 毒品果汁包 （編號E1-E4） 4包 驗前總毛重16.69公克， 因鑑驗取用1.32公克 ⒈第三級毒品4-甲基甲基卡西酮（推估驗前總純質淨重0.78公克） ⒉微量甲基-N,N-二甲基卡西酮 ⒊微量第四級毒品硝西泮（耐妥眠） 同上 6 白色或透明晶體 （含包裝袋6只） 6包 驗前總毛重9.5329公克， 因鑑驗取用0.0379公克 ⒈第三級毒品愷他命（推估驗前總純質淨重6.1329公克） 臺北榮民總醫院毒品成分鑑定書、毒品純度鑑定書 7 白色或透明晶體 （含包裝袋7只） 7包 驗前總毛重7.9592公克， 因鑑驗取用0.0307公克 ⒈第三級毒品愷他命（推估驗前總純質淨重4.9710公克） 同上 
以上正本證明與原本無異。
如不服本判決，應於判決送達後20日內向本院提出上訴狀（應附
繕本）。
                              書記官　黃甄智
中　　華　　民　　國　　111 　年　　3 　　月　　29　　日

附錄論罪科刑法條：
毒品危害防制條例第11條第5項
持有第三級毒品純質淨重5公克以上者，處2年以下有期徒刑，得
併科新臺幣20萬元以下罰金。

附件：
臺灣桃園地方檢察署檢察官110年度偵字第42062號聲請簡易判決
處刑書。
臺灣桃園地方檢察署檢察官聲請簡易判決處刑書　
                                    110年度偵字第42062號
　　被　　　告　林嘉樂　男　23歲（民國00年00月0日生）
　　　　　　　　　　　　住○○市○○區○○路000巷0弄00○00號
　　　　　　　　　　　　國民身分證統一編號：Z000000000號
上列被告因違反毒品危害防制條例案件，業經偵查終結，認宜聲
請以簡易判決處刑，茲將犯罪事實及證據並所犯法條分敘如下：
　　　　犯罪事實
一、林嘉樂明知愷他命、4-甲基甲基卡西酮、甲基-N,N-二甲基
    卡西酮均為毒品危害防制條例第2條第2項第3款所公告列管
    之第三級毒品，非經許可，不得持有，竟基於持有第三級毒
    品純質淨重5公克以上之犯意，於民國110年7月29日晚間8時
    許，在桃園市○○區○○路00號之良友Hotel地下室停車場內，
    向真實姓名年籍不詳之男子，以新臺幣（下同）3萬元之價
    格，購得摻有4-甲基甲基卡西酮、甲基-N,N-二甲基卡西酮
    之毒品咖啡包80包及愷他命13包，而自斯時起非法持有如附
    表所示之4-甲基甲基卡西酮、甲基-N,N-二甲基卡西酮、愷
    他命純質淨重共計5公克以上，並飲用其中1包毒品咖啡包。
    嗣於110年7月30日晚間10時45分許，為警在桃園市○○區○○路
    00巷0弄00號前，查獲如附表所示之毒品咖啡包79包、愷他
    命13包，而查悉上情。
二、案經本署檢察官簽分偵辦。
　　　　證據並所犯法條
一、上揭犯罪事實，業據被告林嘉樂於警詢及偵訊時均坦承不諱
    ，並有自願受搜索同意書、桃園市政府警察局保安警察大隊
    搜索扣押筆錄、扣押物品目錄表在卷可參，及如附表所示之
    扣案毒品咖啡包79包、愷他命13包可資佐證。而扣案之毒品
    咖啡包79包、愷他命13包，經送驗檢出如附表所示之第三級
    毒品4-甲基甲基卡西酮、甲基-N,N-二甲基卡西酮、愷他命
    成分，且總純質淨重28.2839公克，此有內政部警政署刑事
    警察局鑑定書、臺北榮民總醫院毒品純度鑑定書附卷可稽。
    足認被告之自白與事實相符，可資採信。是其犯嫌堪以認定
    。
二、核被告所為，係犯毒品危害防制條例第11條第5項之持有第三
    級毒品純質淨重5公克以上罪嫌；至扣案之物，請依法宣告
    沒收。
三、依刑事訴訟法第451條第1項聲請逕以簡易判決處刑。
　　此　　致
臺灣桃園地方法院
中　　華　　民　　國　 111　　年　　1 　　月　　5 　　日
　　　　　　　　　　　　　　　檢　察　官 康 惠 龍
本件證明與原本無異
　
中　　華　　民　　國　 111　　年　　1 　　月　　12　　日
　　　　　　　　　　　　　　　書  記  官 劉 伯 雄　
參考法條：
毒品危害防制條例第11條
持有第一級毒品者，處 3 年以下有期徒刑、拘役或新臺幣 30
萬元以下罰金。
持有第二級毒品者，處 2 年以下有期徒刑、拘役或新臺幣 20
萬元以下罰金。
持有第一級毒品純質淨重十公克以上者，處 1 年以上 7 年以下
有期徒刑，得併科新臺幣 1 百萬元以下罰金。
持有第二級毒品純質淨重二十公克以上者，處 6 月以上 5 年以
下有期徒刑，得併科新臺幣 70 萬元以下罰金。
持有第三級毒品純質淨重五公克以上者，處 2 年以下有期徒刑
，得併科新臺幣 20 萬元以下罰金。
持有第四級毒品純質淨重五公克以上者，處 1 年以下有期徒刑
，得併科新臺幣 10 萬元以下罰金。
持有專供製造或施用第一級、第二級毒品之器具者，處 1 年以
下有期徒刑、拘役或新臺幣 10 萬元以下罰金。

附表：
編號 毒品編號 毒品品名及數量 鑑定報告 扣押物品目錄表品名 1 A1-A13 ⑴4-甲基甲基卡西酮純質淨重4.78公克 ⑵微量甲基-N,N-二甲基卡西酮 內政部警政署刑事警察局鑑定書 毒品果汁包(牡丹王包裝) 2 B1-B40 ⑴4-甲基甲基卡西酮純質淨重5.84公克 ⑵微量甲基-N,N-二甲基卡西酮 同上 毒品果汁包(綠茶包裝) 3 C1-C7 4-甲基甲基卡西酮純質淨重0.67公克 同上  毒品果汁包(紅色惡魔包裝) 4 D1-D15 4-甲基甲基卡西酮純質淨重5.11公克 同上  毒品果汁包(UNDERARMOUR包裝) 5 E1-E4 4-甲基甲基卡西酮純質淨重0.78公克 同上  毒品果汁包(動漫包裝) 6 C0000000-0 愷他命純質淨重6.1329公克 臺北榮民總醫院毒品純度鑑定書 愷他命 7 C0000000-0 愷他命純質淨重4.9710公克 同上 愷他命  總純質淨重  第三級毒品總純質淨重28.2839公克(微量部分無從計算)   

附記事項：
本件係依刑事訴訟法簡易程序辦理，法院簡易庭得不傳喚被告、
輔佐人、告訴人、告發人等出庭即以簡易判決處刑；被告、被害
人、告訴人等對告訴乃論案件如已達成民事和解而要撤回告訴或
對非告訴乃論案件認有受傳喚到庭陳述意見之必要時，請即另以
書狀向簡易法庭陳述或請求傳訊。